臺灣高等法院刑事判決　　　　　　　 100年度上訴字第2953號
上　訴　人
即　被　告　李美月
上列上訴人因妨害風化案件，不服臺灣新竹地方法院100 年度訴
字第133 號，中華民國100年8月26日第一審判決（起訴案號：臺
灣新竹地方法院檢察署100 年度偵字第642 號），提起上訴，本
院判決如下：
    主  文
原判決關於李美月部分撤銷。
李美月共同犯圖利媒介猥褻罪，處有期徒刑貳月，如易科罰金，
以新臺幣壹仟元折算壹日。緩刑參年。
    事  實
一、緣胡逸民（業經判決確定）係址設新竹市○○路57號2 樓「
    水漾休閒咖啡坊」之負責人，意圖營利使成年女子與他人為
    猥褻、性交行為，於民國99年12月間在上址容留並媒介成年
    女子豆月鈴與不特定男客從事按摩及撫摸性器官至射精為止
    之猥褻行為（俗稱半套）或性交行為（俗稱全套），計費方
    式為每節40分鐘代價新臺幣（下同）1,400 元，最低消費為
    半套3 節即4,200 元，可提供猥褻服務，全套5 節7,000 元
    ，提供性交服務，胡逸民、豆月鈴再依每節800 元、600 元
    之比例拆帳，以此方式營利。而李美月為該店之服務人員，
    於100 年1 月8 日16時50分許，胡逸民因有事外出，李美月
    明知上情，仍基於與胡逸民共同意圖使成年女子與他人為猥
    褻行為而媒介以營利之犯意聯絡，於喬裝男客之警員及永清
    至「水漾休閒咖啡坊」消費，由李美月向及永清說明消費方
    式，並引領及永清至店內包廂，並媒介豆月鈴為及永清為猥
    褻行為之服務，而豆月鈴進入包廂，先與及永清聊天並作完
    3 節服務後，問要全套或半套服務，而欲褪去內、衣褲之際
    ，及永清表明警察身份而查獲，並扣得豆月鈴所有之保險套
    1 個。
二、案經新竹市警察局第二分局報請臺灣新竹地方法院檢察署檢
    察官偵查起訴。
    理  由
壹、證據能力部分：
    按被告以外之人於審判外之言詞或書面陳述，除法律有規定
    者外，不得作為證據。又被告以外之人於審判外之陳述，雖
    不符前4 條之規定，而經當事人於審判程序同意作為證據，
    法院審酌該言詞陳述或書面陳述作成時之情況，認為適當者
    ，亦得為證據，刑事訴訟法第159條第1 項、第159條之5第1
    項定有明文。查本案以下引用之被告以外之人於審判外之言
    詞及書面陳述，均經被告及檢察官於本院審理時同意作為證
    據，本院揆諸前開法條規定，並審酌前開言詞及書面陳述作
    成時之情況，認為適當，自得作為證據，合先敘明。
貳、實體部分：
一、認定犯罪事實之理由：
    訊據被告李美月固坦承：有於100 年1 月8 日19時許，帶領
    喬裝男客之員警及永清進入包廂，並告知該處之消費為每節
    40分鐘1,400 元乙情，惟矢口否認與胡逸民共同為上開犯行
    ，辯以：我並不是櫃檯小姐，我和證人豆月鈴一樣是服務人
    員，那天只是胡逸民外出，請我看一下櫃檯而已等語。經查
    ：
  (一)胡逸民係址設新竹市○○路57號2 樓「水漾休閒咖啡坊」之
    負責人，豆月鈴先前經由胡逸民應徵，經容留在上揭店內從
    事俗稱「半套」之猥褻行為、俗稱「全套」之性交行為之色
    情性交易工作，並約定每節40分鐘代價1,400 元，最低消費
    為3 節即4,200 元可提供猥褻服務，全套5 節7 千元提供性
    交服務，店家與豆月鈴每節以800 元、600 元之比例拆帳等
    情，業據證人豆月鈴於原審審理中證述甚詳（見原審卷第25
    頁背面至第26頁），核與其先前於警詢、偵查所供相符（見
    偵查卷第13頁至第14頁、第52頁至第55頁），復有現場查獲
    照片6 幀及新竹市警察局第二分局文華派出所臨檢紀錄表在
    卷（偵查卷第27-29 頁、第19頁）可佐，此部分事實堪以採
    信。又被告自承為「水漾休閒咖啡坊」之服務人員，對於該
    咖啡坊係意圖使店內小姐與他人為猥褻、性交行為以營利之
    情，要無不知之理。
  (二)被告李美月確實於100 年1 月8 日於喬裝男客之員警及永清
    進入店內時，引領進入包廂，並告知消費方式為每節40分鐘
    1,400 元乙情，除為被告李美月所自承外，復據證人及永清
    於原審審理證述詳實（見原審卷第29頁背面、第31頁），證
    人豆月鈴亦證稱：當天客人來時，是被告出去看（見原審卷
    第27頁背面），參以原審勘驗當場現場錄音結果：「
    櫃檯：哈囉。（按被告辯稱伊不是『櫃檯』人員，在此僅援
          引原審之記錄，惟在此並不認定被告是否擔任櫃檯乙
          節）
    警員：嗨，你好。
    櫃檯：好久不見。
    警員：嗨。（狗吠聲）不會咬人吧？
    櫃檯；不會。
    警員：現在有小姐嗎？
    櫃檯：有有有阿，之前你有來過嗎？
    警員：有阿，之前的店阿，你又裝潢過齁。
    櫃檯：對，重新裝潢，好久沒看到你。
    ……
    櫃檯：你要去哪一間？
    警員：隨便，哪一間方便。
    櫃檯：這一間好了。
    警員：齁。
    櫃檯：我叫女的過來。
    警員：好，你這邊怎麼算？
    櫃檯：40分鐘1400阿。
    警員：40分鐘1400，好。
    櫃檯：跟以前一樣阿。
    警員：好。
    ……
    櫃檯：你確定你有來過嗎？
    警員：來過阿。
    櫃檯：來過嘛。…
    櫃檯：…過誰？
    警員：我記不得了，好久了
    櫃檯：記不得了。」（見原審卷第15頁背面至第17頁）
    觀以被告與證人及永清之對話內容，被告不僅介紹證人及永
    清交易價格，甚且一再向證人詢問「要哪一間？」、「是否
    來過？」、「找過誰？」，亦即一再詢問證人是否有特定性
    交易之對象，之後再引領及永清進入豆月鈴所在之包廂，是
    以，被告媒介店內服務小姐豆月鈴與男客及永清從事性交易
    之事實，亦堪認定。
  (三)又被告固有媒介性交易之事實，至豆月鈴與男客所交易之內
    容，除猥褻行為外，是否從事性交行為，此據證人及永清證
    稱：是在第三節之後豆月鈴才談及3 節或5 節的等語（見原
    審卷第30頁），且證人豆月鈴亦證稱：是在性交易完成後，
    結帳時才告知櫃檯交易節數及金額等語（原審卷第26頁），
    足認被告於媒介之際雖已知悉性交易內容有猥褻行為，惟並
    不能確定是否有性交行為，是以，本件尚不能認定被告有媒
    介性交之事實，併予敘明。
  (四)被告一再辯稱：伊在「水漾休閒咖啡坊」並非擔任櫃檯人員
    ，伊僅是服務小姐，當天僅胡逸民外出，伊幫忙看一下等語
    ，並據以否認伊有與胡逸民共同成立犯罪。惟查，被告主觀
    上對於「水漾休閒咖啡坊」意圖使店內小姐與他人為性交、
    猥褻行為以營利之情，已有知悉，且於上揭時日，確有媒介
    店內服務小姐豆月鈴與男客及永清從事性交易之事實，業據
    上述，則被告縱非固定擔任櫃檯工作，係因胡逸民不在店內
    受其之託而為，要無解於被告與胡逸民間共同犯罪之成立，
    是被告辯稱伊未犯罪云云，尚有誤解。
  (五)綜上，事證明確，被告犯行洵堪認定，應依法論科。
二、論罪之理由：
    核被告李美月所為，係犯刑法第231 條第1 項前段之圖利媒
    介猥褻罪。又按意思之聯絡並不限於事前有所謀議，即僅於
    行為當時有共同犯意之聯絡者，亦屬之，且其表示之方法，
    亦不以明示通謀為必要，即相互間有默示之合致，亦無不可
    ，被告於「水漾休閒咖啡坊」負責人胡逸民出外之際，代為
    看店而為本件犯行，其與胡逸民間就上開犯行，有犯意聯絡
    與行為分擔，為共同正犯。
三、撤銷改判及量刑之理由：
  (一)本件原審對被告論罪科刑，固非無見。惟本案並無證據證明
    被告另犯100 年1月8日以外之犯行（說明如四），原審另認
    被告犯有99年12月間起至100 年1月8日查獲前之罪行，對被
    告此部分之論罪科刑，即有違誤，被告上訴否認全部犯行，
    固無理由，惟原審判決上開部分既有違誤，即屬不能維持，
    自應由本院撤銷改判，另為適法之判決。
  (二)爰審酌被告與共犯胡逸民共犯本罪，其犯罪敗壞社會善良風
    俗，惟被告任「水漾休閒咖啡坊」服務人員，僅因負責人胡
    逸民外出而代為看店，所為媒介行為僅有一次，併被告高中
    畢業之智識能力，因為單親媽媽須撫養幼女，始為本件犯行
    ，且被告目前無業之經濟狀況及犯後態度等一切情狀，量處
    如主文第二項所示之刑，並諭知易科罰金之折算標準，以示
    懲儆。至扣案之保險套1 枚為證人豆月鈴所有，而非被告或
    共犯胡逸民所有，業據證人豆月鈴證述明確，爰不依刑法第
    38 條 第1 項第2 款之規定宣告沒收。
  (三)又被告前未曾受有期徒刑以上刑之宣告，此有本院被告前案
    紀錄表在卷可參，被告係因一時失慮，致罹刑典，經此偵審
    程序及罪刑之宣告後，應知警惕而無再犯之虞，且被告雖爭
    執犯罪之成立，惟就事實部分並不爭執，亦有悔意，本院因
    認被告以暫不執行其刑為當，爰依刑法第74條第1項第1款之
    規定，予以宣告被告緩刑3年，用啟自新。
四、不另為無罪諭知部分：
  (一)公訴意旨另以：被告李美月係上揭「水漾休閒咖啡坊」之櫃
    檯人員兼服務小姐，與共同被告胡逸民2 人基於意圖使該店
    僱用之小姐豆月鈴，與他人為姦淫行為或為猥褻行為以營利
    之犯意聯絡，於民國99年12月間起至100 年1 月8 日上揭事
    實欄所示之犯行之前，在上址容留豆月鈴與不特定之男客人
    ，為猥褻或姦淫行為，其計費方式為每40分鍾1 節收費新台
    幣（下同）1400元，而所謂「半套」即由豆月鈴為客人手淫
    ，須購買2 、3 節，費用共計2800、4200元，胡逸民與豆月
    鈴各分得1600元、1200元或2400元、1800元；「全套」則由
    豆月鈴與客人為姦淫行為，須購買5 節，費用共計7000元，
    由胡逸民及豆月鈴各分4000元及3000元，因認被告涉犯共同
    刑法第23 1條第1 項之圖利媒介猥褻罪。
  (二)公訴意旨認被告另涉此部分犯行，主要係以證人豆月鈴、及
    永清之證詞及共同被告胡逸民之陳述為據。惟被告堅決否認
    此部分犯行，辯稱：我並不是「水漾休閒咖啡坊」的櫃檯小
    姐，我和證人豆月鈴一樣是服務人員，我並沒有容留、媒介
    小姐等語。
  (三)經查：
    (1)公訴意旨並未陳明被告於99年12月間起至100 年1 月8日
      前，有何具體「容留」、「媒介」豆月鈴與他人為猥褻、
      性交之行為，合先敘明。至證人及永清之證詞，亦僅能證
      明被告上揭已經本院論罪科刑之犯行，惟與此部分公訴意
      旨無涉，尚不能證明此部分之公訴意旨。另共同被告胡逸
      民歷來之供詞從未證稱上揭事實。
    (2)又證人豆月鈴於警詢、偵查迄原審迭次證稱：我到店內由
      胡逸民應徵，由胡逸民說明工作性質及拆帳工作，負責人
      胡逸民等語，可知容留豆月鈴為性交易者，乃共同被告胡
      逸民。而證人豆月鈴之證詞，雖證稱伊在「水漾休閒咖啡
      坊」曾從事3 次性交易，惟亦從未證稱被告於99年12月間
      起至100 年1 月8 日當日查獲之前，有何媒介伊與他人為
      猥褻、性交之行為。至證人豆月鈴雖曾於偵查證稱：被告
      是櫃檯人員…被告不僅坐櫃檯，也有陪客人聊天等語（偵
      查卷第52頁），惟查，100 年1 月8 日查獲當天，因負責
      人胡逸民外出而由被告在櫃檯為媒介之行為，業據上述，
      是以，證人豆月鈴上揭所陳是否僅指查獲當天的情形，要
      非無疑，而證人豆月鈴已於審理中具結證稱：「水漾休閒
      咖啡坊」的櫃檯是胡逸民，被告並非櫃檯人員…我也有幫
      忙胡逸民看過櫃檯等語（原審卷第27、28頁），此外，共
      同被告胡逸民於警詢、原審亦供稱：被告是服務小姐，不
      是櫃檯人員等語（偵查卷第30頁、原審卷第11頁），是以
      ，依證人豆月鈴之證詞，亦不能證明此部分公訴意旨。
  (四)綜上調查結果，查無證據證明被告有此部分之犯行，此部分
    公訴意旨，即屬不能證明，惟依公訴意旨，此部分與上揭論
    罪科刑部分，為事實上一罪關係，此部分即不另為無罪之諭
    知，併予敘明。
據上論斷，應依刑事訴訟法第369 條第1 項前段、第364 條、第
299 條第1 項前段，刑法第28條、第231 條第1 項前段、第41條
第1 項前段、第74條第1 項第1 款，刑法施行法第1 條之1 第1
項、第2 項前段，判決如主文。
本案經檢察官柯麗鈴到庭執行職務
中    華    民    國  100     年    12    月    13    日
            刑事第十二庭  審判長法  官  蔡永昌
                                法  官  陳貽男
                                法  官  王梅英
以上正本證明與原本無異。
如不服本判決，應於收受送達後10日內向本院提出上訴書狀，其
未敘述上訴之理由者並得於提起上訴後10日內向本院補提理由書
（均須按他造當事人之人數附繕本）「切勿逕送上級法院」。
                                書記官  楊麗娟
中    華    民    國   100    年    12    月    13    日
附錄本案論罪科刑法條：
刑法第231條：
意圖使男女與他人為性交或猥褻之行為，而引誘、容留或媒介以
營利者，處5 年以下有期徒刑，得併科10萬元以下罰金。以詐術
犯之者，亦同。
公務員包庇他人犯前項之罪者，依前項之規定加重其刑至二分之
一。